【裁判字號】    97,交聲,1458
【裁判日期】    971231
【裁判案由】    違反道路交通管理處罰條例聲明異議
【裁判全文】
臺灣士林地方法院交通事件裁定        97年度交聲字第1458號
原處分機關  臺北市交通事件裁決所
異  議  人
即受處分人  羽博交通股份有限公司
代  表  人  王慧珍
代  理  人
    兼
送達代收人  甲○○
上列異議人即受處分人因違反道路交通管理處罰條例案件，對於
臺北市交通事件裁決所於民國97年9 月18日所為之裁決（北市裁
罰字第裁22-C00000000號），聲明異議，本院裁定如下：
    主  文
異議駁回。
    理  由
一、按「汽車有下列情形之一者，處汽車所有人新臺幣3600元以
    上10800 元以下罰鍰，並禁止其行駛：．．．八、牌照業經
    繳銷、報停、吊銷、註銷，無牌照仍行駛。」，道路交通管
    理處罰條例第12條第1 項第8 款分別定有明文。
二、原處分意旨略以：異議人即受處分人名下之車號049-EJ營業
    用一般小客車（下稱系爭車輛）之牌照業於民國97年7 月23
    日辦理繳銷，仍於民國97年7 月31日上午11時50分許由甲○
    ○駕駛系爭車輛，行經臺北縣三重市○○路○ 段前，經臺北
    縣政府警察局三重分局員警舉發「牌照經繳銷仍行駛」之違
    規，爰依道路交通管理處罰條例第12條第1 項第8 款，裁處
    異議人新臺幣（下同）5 千4 百元。
三、聲明異議意旨略稱：系爭車輛從97年3 月開始，因負責駕駛
    司機積欠數月車租未繳，後又避不見面，嗣於97年6 月底有
    地下錢莊的人通知異議人該車在他們那邊，並把車子車牌取
    下交給伊，證明車子在他們手上，要求伊替司機還錢，後來
    伊到97年7 月30日幫司機處理完欠款，錢莊的人就告訴伊系
    爭車輛停在上開舉發地點附近的停車格內，伊就通知代理人
    甲○○去該處取車，而因該車之牌照已於97年7 月23日繳銷
    ，當天甲○○取車後就準備要去監理站掛領新牌照，但甲○
    ○尚未駕駛該車，警員即過來表示該車沒有牌照不能開，甲
    ○○雖向警員陳稱並未行駛，警員仍開立違規單，惟本件警
    員並無拍攝系爭車輛在道路上行駛之照片，自不足證明違規
    事實，爰聲明異議，請求撤銷原處分。
四、經查：
  (一)本件經證人即舉發警員乙○○到庭具結證稱：伊於97年7 月
    31日上午11時在三重自強路一段往二段方向看到系爭小客車
    未懸掛號牌行駛於道路，伊在自強路一段將該車攔停，該車
    的駕駛人就是甲○○，伊見路邊正好有停車格，就請他把車
    停在停車格內後，告知上開違規，他表示是去監理站要換新
    的號牌，因為監理站業務關係還沒有掛上新號牌，他就把車
    開出來，伊就告知他如果是這樣應該請拖吊車拖吊，他當時
    並沒有爭執說是停在停車格未行駛於道路，而有承認本件違
    規，並在舉發單上簽名等語詳實（見本院卷第18、19頁），
    而異議人自承其與此證人並不認識，亦無恩怨（見本院卷第
    29頁），證人身為執法員警，自無理由甘冒偽證刑責無故設
    詞誣陷，況觀之證人所提出現場系爭車輛停放情形之照片2
    紙（見本院卷第23頁），系爭車輛左側之前後輪胎均位在停
    車格白線外，顯見該車確僅為臨時停車無疑，堪認證人上開
    證言屬實，異議人確有上開違規事實無疑。
  (二)至異議人雖辯稱負責駕駛系爭車輛之司機積欠數月車租未繳
    ，後避不見面，嗣於97年6 月底有地下錢莊的人通知異議人
    系爭車輛在他們那邊，並提供車牌為證，要求異議人替司機
    還錢，異議人至97年7 月30日處理完司機的欠款，經錢莊的
    人告知系爭車輛停在上開舉發地點附近的停車格內，異議人
    就通知甲○○去該處取車，而因該車之牌照已於97年7 月23
    日辦理繳銷，甲○○取車後就準備要去監理站掛領新牌照，
    但未及駕駛該車，警員即過來開立違規單云云，惟若其所言
    屬實，其既於97年6 月底即知悉系爭車輛遭地下錢莊扣留，
    為避免該車遭地下錢莊為不法使用，理應立即前往監理所辦
    理繳銷系爭車輛之牌照，惟其竟遲至97年7 月23日始辦理繳
    銷，顯與常情不符，洵難置採，況其並未舉證以實其說，復
    查無其他積極事證堪認其所辯屬實，自不足為有利異議人之
    認定。
  (三)異議人另質以警員並無拍攝系爭車輛在道路上行駛之照片，
    自不足證明違規事實云云，惟按法院受理有關交通事件，準
    用刑事訴訟法之規定；又除法律另有規定外，實施刑事訴訟
    程式之公務員因違背法定程序取得之證據，其有無證據能力
    之認定，應審酌人權保障及公共利益之均衡維護，道路交通
    管理處罰條例第89條、刑事訴訟法第158 條之4 分別定有明
    文，查本件縱認員警未能拍攝系爭車輛在道路上行駛之照片
    ，舉發程序有所瑕疵，然衡以交通違規多係瞬間發生之事，
    執勤員警未及攝錄存證，雖有可議，惟顯非惡意違反取證程
    序，侵害異議人權利之情節亦非極重，衡以本件異議人上開
    違規情事所涉及道路安全公共利益之均衡維護，本院認該程
    序瑕疵仍不足以影響本案認定。
  (四)綜上，異議人上開所辯，均難置採，堪認異議人確有本案之
    違規事實無疑，原處分機關依據道路交通管理處罰條例第12
    條第1 項第8 款規定，裁處異議人5 千4 百元罰鍰，並無違
    誤，本件聲明異議核無理由，應予駁回。
據上論斷，依道路交通案件處理辦法第19條，裁定如主文。
中    華    民    國    97    年    12    月    31    日
                  交通法庭    法  官  黃珮茹
以上正本證明與原本無異。
如不服本裁定應於送達後5日內向本院提出抗告狀。
                              書記官  張馨尹
中    華    民    國    97    年    12    月    31    日


司法院資訊處製作；財團法人民間司法改革基金會備份。
